臺灣士林地方法院小額民事判決
111年度士小字第53號
原      告  何柏緯
居臺北市○○區○○路0段000號7樓
訴訟代理人  何錦東
被      告  謝承宥
居臺北市○○區○○路000巷00弄0號1樓
上列當事人間請求損害賠償事件，本院於民國111年3月8日言詞
辯論終結，判決如下：
    主  文
被告應給付原告新臺幣伍仟元，及自民國一百一十年十一月十一
日起至清償日止，按年息百分之五計算之利息。
原告其餘之訴駁回。
本判決原告勝訴部分得假執行。
原告其餘假執行聲請駁回。
    事實及理由要領
一、原告起訴主張：於民國110年8月6日20時40分許，在臺北市○
    ○區○○路000號前，被告不滿其行車之道路遭原告等人阻擋，
    竟基於公然侮辱之犯意，於該地公然以「幹你娘」等語辱罵
    原告，貶損原告之名譽，侵害原招名譽人格權，爰依侵權行
    為之規定，請求被告賠償精神慰撫金新臺幣（下同）10萬元
    等語，並聲明：1.被告應給付原告10萬元，及自本件起訴狀
    繕本送達翌日起至清償日止，按年息5％計算之利息；2.原告
    願供擔保請准宣告假執行。
二、被告答辯略以：對於原告主張之事實不爭執，惟原告請求之
    慰撫金額過高，被告無能力支付等語，並聲明請求駁回原告
    之訴。
三、法院得心證之理由：
　㈠按因故意或過失，不法侵害他人之權利者，負損害賠責任。
    民法第184條第1項前段定有明文。復按不法侵害他人之身體
    、健康、名譽、自由、信用、隱私、貞操，或不法侵害其他
    人格法益而情節重大者，被害人雖非財產上之損害，亦得請
    求賠償相當之金額。民法第195條第1項前段亦定有明文。又
    不法侵害他人之人格權，被害人受有非財產上損害，請求加
    害人賠償相當金額之慰撫金時，法院對於慰撫金之量定，應
    斟酌實際加害情形、所造成之影響、被害人痛苦之程度、兩
    造之身分地位經濟情形及其他各種狀況，以核定相當之數額
    ；再非財產上損害之慰撫金數額，究竟若干為適當，應斟酌
    兩造身分、地位及經濟狀況，俾為審判之依據。
　㈡被告於上開時間、地點，對原告前揭公然侮辱之侵權行為，
    已為被告所不爭執，而涉犯刑事公然侮辱罪嫌，經檢察官起
    訴後，業經本院判處被告罰金4,000元確定在案，此有該案
    刑事判決1份在卷可佐，是被告對於原告為前述侵權行為，
    自應依民法第184條第1項前段規定，對原告負賠償責任，被
    告雖以現無資力償還等語置辯，惟其個人資力情形，尚不得
    執為卸免清償責任之正當事由。本院衡諸被告侵權行為之手
    段、方式、所造成原告名譽及身體損害及其程度、侵權行為
    情況、兩造學歷及家庭經濟狀況、本院依職權調取之兩造10
    9年財稅收入資料等一切情狀，認原告得請求被告賠償之非
    財產上損害即精神慰撫金，以5,000元為妥適，逾此範圍之
    請求，即為無理由，應予駁回。
　㈢從而，原告依侵權行為法律關係，請求被告給付5,000元，及
    自本件起訴狀繕本送達翌日即110年11月11日起至清償日止
    ，按年息5％計算利息，為有理由，應予准許，逾此部分，為
    無理由，應予駁回。
四、本件原告勝訴部分係就民事訴訟法第436條之8第1項適用小
    額程序所為被告部分敗訴之判決，依同法第436條之20規定
    ，應依職權就原告勝訴部分宣告假執行，原告此部分假執行
    之聲請不另准駁。至原告敗訴部分，其假執行之聲請即失所
    附麗，應併予駁回。
五、本件係經本院刑事庭以裁定移送前來，依刑事訴訟法第504
    條規定，免納裁判費，迄本院言詞辯論終結止，當事人並無
    任何其他訴訟費用之支出，自無諭知訴訟費用負擔之必要，
    併此敘明。 
中　　華　　民　　國　 111　　年　　3 　　月　　22　　日
              　　士林簡易庭法  官  陳紹瑜
以上正本係照原本作成。
如不服本判決，應於送達後20日內，向本院提出上訴狀並應記載
上訴理由，表明關於原判決所違背之法令及其具體內容與依訴訟
資料可認為原判決有違背法令之具體事實，如於本判決宣示後送
達前提起上訴者，應於判決送達後20日內補提上訴理由書（須附
繕本）。
中　　華　　民　　國　 111　　年　　3 　　月　　22　　日
　                          書記官  吳雪華